臺灣桃園地方法院刑事判決　　　　　　 93年度簡上字第366號
公　訴　人　臺灣桃園地方法院檢察署檢察官
上　訴　人　乙○○　男　20歲（民國73年1月8日生）
上列被告因妨害電腦使用罪案件，不服本院92年度壢簡字第1875
號，中華民國93年9 月22日第一審判決（檢察官聲請簡易判決處
刑案號：92年度偵字第15123 號），提起上訴，本院第二審合議
庭判決如下︰
    主  文
上訴駁回。
    事  實
一、緣徐志翔曾向遊戲橘子數位科技股份有限公司（下稱遊戲橘
    子公司）申請遊戲橘子公司所經營之天堂網路遊戲之000
    000000號帳號，玩天堂網路遊戲。乙○○於不詳時日
    ，向朋友徐志翔取得前揭帳戶使用權，隨即使用前揭帳號玩
    天堂網路遊戲，於民國九十二年一月間某日，因故無法玩天
    堂網路遊戲，即未再使用前揭帳號。嗣後前揭帳號於九十二
    年五月一日起，由甲○○於九十二年五月一日起，輾轉取得
    前揭帳號使用。
二、乙○○於民國九十二年六月二十四日中午，在徐志翔位於桃
    園縣平鎮市○○街福壽四巷二之一號二樓住處，以徐志翔所
    有之電腦連接上網，欲進入上開天堂網路遊戲前揭帳號時，
    發現該帳號密碼遭更改，乙○○乃請不知情之帳號原申請人
    徐志翔向遊戲橘子公司查得該帳號新密碼，再上網連線至遊
    戲橘子公司所架設、維護之「女妖」伺服器，登入前揭帳號
    及查得之新密碼，發現帳號內有「勇敢皮帶」、「紅騎士頭
    巾」、「鋼鐵長靴」、「十字弓」、「力量項鍊」、「力量
    手套」、「精靈鍊甲」、「瑟魯基之劍」、「保護者斗篷」
    、「Ｔ恤」、「精靈盾牌」等十一項虛擬裝備、道具及武器
    ，竟意圖為自己不法之所有，將前揭十一項虛擬裝備、道具
    及武器領出丟棄，於丟棄同時乙○○再登入徐志翔另申請交
    其使用之「000000000號」帳號及密碼，上網玩天
    堂網路遊戲，並將前揭已丟棄之十一項虛擬裝備、道具及武
    器拾取，而竊取甲○○所有之上揭十一項虛擬裝備、道具及
    武器（約值新台幣（下同）三萬五千元），並將之變賣換取
    現金約二萬五千元花用。嗣因甲○○於九十二年六月二十七
    日下午一時許，在台北市○○區○○路一段一六七巷十六號
    」伺服器，始發覺上情，報警循線查獲。
三、案經甲○○訴由台北市政府警察局移送台灣桃園地方法院檢
    察署檢察官偵查後聲請簡易判決處刑。
    理  由
一、上揭事實業據被告乙○○於偵查中自白不諱，核與告訴人甲
    ○○於警、偵訊之指訴、證人徐志翔於警詢、檢察官偵訊時
    之證述相符，並有受理刑事案件報案三聯單、證明書、遊戲
    橘子數位科技股份有限公司出具之道具接收者會員資料、道
    具流向、帳號證明書等各一件在卷可稽，是本件事證已臻明
    確，被告犯行洵堪認定。
二、按行為後法律有變更者，適用裁判時之法律。但裁判前之法
    律有利於行為者，適用最有利於行為人之法律。刑法第二條
    第一項定有明文。又同種之刑，以最高度之較長或較多者為
    重，最高度相等者，以最低度之較長或較多者為重。此觀諸
    刑法第三十五條第二項規定自明。本件犯罪後，刑法於民國
    九十二年六月二十五日修正增列妨害電腦使用罪章，其中第
    三百五十九條規定「無故取得、刪除或變更他人電腦或其相
    關設備之電磁紀錄，致生損害於公眾或他人者，處五年以下
    有期徒刑、拘役或科或併科二十萬元以下罰金」，並刪除原
    刑法第三百二十三條規定之「電磁紀錄」，經與刑法第三百
    二十條第一項之竊盜罪及第三百五十二條第二項之「干擾他
    人電磁紀錄之處理罪」之刑度相比較，應以刑法第三百二十
    條第一項、第三百五十二條第二項、第一項刑度較輕，有利
    於行為人，自應適用修正前之上開刑法規定，應予敘明。
三、次按如事實欄所載之十一項虛擬裝備、道具及武器為電磁紀
    錄，應依修正前刑法第三百二十三條視為動產。核被告所為
    ，係犯刑法第三百二十條第一項之竊盜罪、第三百五十二條
    第二項、第一項之干擾他人電磁紀錄之處理罪。起訴檢察官
    未斟酌上情，認應適用修正後刑法第三百五十九條，尚有未
    洽，依刑事訴訟法第三百條，聲請簡易判決所引應適用之法
    條應予變更。被告以一行為觸犯上揭二罪名，為想像競合關
    係，依刑法第五十五條前段規定，應從一重之刑法第三百二
    十條第一項之竊盜罪處斷。原審經比較新舊法後，以上開刑
    法第三百二十條第一項、第四十一條第一項前段論罪，並審
    酌被告之品行、犯罪動機、目的、手段、所生損害、及犯罪
    後自白犯行，態度良好等一切情狀，量處拘役五十五日，並
    諭知易科罰金之折算標準，以示懲儆，衡其認事用法，尚無
    違誤，量刑亦稱妥適。被告提起上訴無非以：就犯罪事實沒
    有爭執，伊有打電話與告訴人談和解，但對方要一次付清，
    請求改判緩刑云云，於法尚有未合，所辯核無理由，是其上
    訴依法應予駁回。
三、據上論斷，應依刑事訴訟法第451 之1 第1項、第3 項、第
    368 條、第364 條，判決如主文。
本案經檢察官張啟聰到庭執行職務。
中　　華　　民　　國　　94　　年　　2 　　月　　15　　日
                  刑事第四庭  審判長法  官　陳世宗
                                    法  官  蘇昭蓉
                                    法  官  李昆南
以上正本證明與原本無異。
本件不得上訴。
                                    書記官　郭中明
中　　華　　民　　國　　94　　年　　2 　　月　　15　　日
